lecture_04/espa~nol-1.11/espa~nol.aff
stringchar \~n	\~N
wordchars o	O
stringchar \'o	\'O
wordchars [p-u] [P-U]
stringchar \'u	\'U
stringchar \"u	\"U
wordchars [v-z] [V-Z]

altstringtype "latin1" "tex" ".txt"

altstringchar   \xe1    \'a
altstringchar   \xc1    \'A
altstringchar   \xe9    \'e
altstringchar   \xc9    \'E
altstringchar   \xed    \'i
altstringchar   \xcd    \'I
altstringchar   \xf1    \~n
altstringchar   \xd1    \~N
altstringchar   \xf3    \'o
altstringchar   \xd3    \'O
altstringchar   \xfa    \'u
altstringchar   \xda    \'U
altstringchar   \xfc    \"u
altstringchar   \xdc    \"U

altstringtype "utf8" "tex" ".txt"

altstringchar   \xc3\xa1 \'a
altstringchar   \xc3\x81 \'A
altstringchar   \xc3\xa9 \'e
altstringchar   \xc3\x89 \'E
altstringchar   \xc3\xad \'i
altstringchar   \xc3\x8d \'I
altstringchar   \xc3\xb1 \~n
altstringchar   \xc3\x91 \~N
altstringchar   \xc3\xb3 \'o
altstringchar   \xc3\x93 \'O
altstringchar   \xc3\xba \'u
altstringchar   \xc3\x9a \'U
altstringchar   \xc3\xbc \"u
altstringchar   \xc3\x9c \"U

altstringtype "TeX" "tex" ".tex"

altstringchar   "\\'a"	\'a
altstringchar   "\\'e"	\'e
altstringchar   "\\'{\\i}"	\'i
altstringchar   "\\'o"	\'o
altstringchar   "\\'u"	\'u
altstringchar   "\\'A"	\'A
altstringchar   "\\'E"	\'E
altstringchar   "\\'I"	\'I
altstringchar   "\\'O"	\'O
altstringchar   "\\'U"	\'U
altstringchar   "\\~n"	\~n
altstringchar   "\\~N"	\~N
altstringchar   "\\\"u"	\"u
altstringchar   "\\\"U"	\"U

altstringtype "plainTeX" "tex" ".tex"

altstringchar   "\\'{a}"	\'a
altstringchar   "\\'{e}"	\'e
altstringchar   "\\'{\\i}"	\'i
altstringchar   "\\'{o}"	\'o
altstringchar   "\\'{u}"	\'u
altstringchar   "\\'{A}"	\'A
altstringchar   "\\'{E}"	\'E
altstringchar   "\\'{I}"	\'I
altstringchar   "\\'{O}"	\'O
altstringchar   "\\'{U}"	\'U
altstringchar   "\\~{n}"	\~n
altstringchar   "\\~{N}"	\~N
altstringchar   "\\\"{u}"	\"u
altstringchar   "\\\"{U}"	\"U

altstringtype "html" "tex" ".html"

altstringchar   "\&aacute;"	\'a
altstringchar   "\&eacute;"	\'e
altstringchar   "\&iacute;"	\'i
altstringchar   "\&oacute;"	\'o
altstringchar   "\&uacute;"	\'u
altstringchar   "\&Aacute;"	\'A
altstringchar   "\&Eacute;"	\'E
altstringchar   "\&Iacute;"	\'I
altstringchar   "\&Oacute;"	\'O
altstringchar   "\&Uacute;"	\'U
altstringchar   "\&ntilde;"	\~n
altstringchar   "\&Ntilde;"	\~N
altstringchar   "\&uuml;"	\"u
altstringchar   "\&Uuml;"	\"U

altstringtype "msdos" "tex" ".txt"

altstringchar   \xa0    \'a
altstringchar   \xb5    \'A
altstringchar   \x82    \'e
altstringchar   \x90    \'E
altstringchar   \xa1    \'i
altstringchar   \xd6    \'I
altstringchar   \xa4    \~n
altstringchar   \xa5    \~N
altstringchar   \xa2    \'o
altstringchar   \xe0    \'O
altstringchar   \xa3    \'u
altstringchar   \xe9    \'U
altstringchar   \x81    \"u
altstringchar   \x9a    \"U

# 
# Here's a record of flags used, in case you want to add new ones.
#
#            ABCDEFGHIJKLMNOPQRSTUVWXYZ abcdefghijklmnopqrstuvwxyz
# Used:      ****** *** ***************               * ** **    *
#            ABCDEFGHIJKLMNOPQRSTUVWXYZ abcdefghijklmnopqrstuvwxyz
# Available:       -   -                -------------- -  -  ---- 
#
# prefixes

# flag *A:
#     .		>	ANTE		# Como en pecho > antepecho
# flag *a:
#    .		>	A		# Como en moral > amoral
# flag *b:
#    .		>	ANTI		# Como en tanque > antitanque
# flag *B:
#    .		>	BI		# Como en plano > biplano
# flag *c:
#    .		>	AUTO		# Como en movil > automovil
# flag *C:
#    .		>	CONTRA		# Como en atacar > contratacar
# flag *d:
#    .		>	DE		# Como en preciar > depreciar
# flag *e:
#    .		>	EX		# Como en alumno > exalumno 
# flag *E:
#    .		>	EXTRA		# Como en ordinario > extraordinario 
# flag *h:
#    .		>	HIPO		# Como en termia > hipotermia 
# flag *H:
#    .		>	HIPER		# Como en termia > hipertermia 
# flag *i:
#    [^BP]	>	IN		# Como en sensato > insensato 
#    [BP]	>	IM		# Como en personal > impersonal 
# flag *I:
#    .		>	INTER		# Como en cambio > intercambio 
# flag *m:
#    .		>	MULTI		# Como en procesador > multiprocesador 
# flag *n:
#    .		>	NEO		# Como en catolico > neocatolico 
# flag *p:
#    .		>	PARA		# Como en militar > paramilitar 
# flag *P:
#    .		>	POST		# Como en fijar > postfijar 
# flag *o:
#    .		>	PRE		# Como en fijar > prefijar 
# flag *r:
#     .		>	RE		# Como en batir > rebatir 
# flag *R:
#    .		>	SEMI		# Como en curado > semicurado 
# flag *S:
#    .		>	SUB		# Como en yacente > subyacente 
# flag *u:
#    .		>	SUPER		# Como en hombre > superhombre 
# flag *U:
#    .		>	SOBRE		# Como en entender > sobreentender 
# flag *t:
#    .		>	TELE		# Como en comunicacion > telecomunicacion 
# flag *T:
#    .		>	TRANS		# Como en portar > transportar

suffixes

flag *J:	# isimo
    E	> -E, 'ISIMO	# grande grand'isimo
    E	> -E, 'ISIMOS	# grande grand'isimos
    E	> -E, 'ISIMA	# grande grand'isima
    E	> -E, 'ISIMAS	# grande grand'isimas
    O	> -O, 'ISIMO	# tonto tont'isimo
    O	> -O, 'ISIMA	# tonto tont'isima
    O	> -O, 'ISIMOS	# tonto tont'isimos
    O	> -O, 'ISIMAS	# tonto tont'isimas
    L	> 'ISIMO	# formal formal'isimo
    L	> 'ISIMA	# formal formal'isima
    L	> 'ISIMOS	# formal formal'isimos
    L	> 'ISIMAS	# formal formal'isimas

flag *M:	# Mente
    O		> -O, AMENTE	# Como en claro > claramente
    [AELNRSZ]	> MENTE		# Como en virtual > virtualmente

flag *N:	# Mente. Verbos que admiten en su participio
		# la terminaci'on mente
    [AI] R	> -R, DAMENTE	# amar > amadamente
    E R 	> -ER, IDAMENTE	# comer > comidamente

flag *P:	# G'enero y n'umero
    E		> -E, A			# presidente presidenta
    O		> -O, A			# amigo amiga
    [EO]	> S			# amigo amiga
    O		> -O, AS		# amiga amigas
    E		> -E, AS		# presidente presidentas
    Z		> -Z, CES		# juez jueces
    'A N	> -'AN,ANA		# charlat'an charlatana
    'A N	> -'AN,ANES		# charlat'an charlatanes
    'A N	> -'AN,ANAS		# charlat'an charlatanas
    'I N	> -'IN,INA		# mallorqu'in mallorquina
    'I N	> -'IN,INES		# mallorqu'in mallorquines
    'I N	> -'IN,INAS		# mallorqu'in mallorquinas
    'O N	> -'ON,ONA		# charlat'an anglosajona
    'O N	> -'ON,ONES		# anglosaj'on anglosajona
    'O N	> -'ON,ONAS		# anglosaj'on anglosajona
    [^AEONS]	> A			# espectador espectadora
    [^AEONSZ]	> ES			# espectador espectadores
    [^AEONS]	> AS			# espectador espectadoras
    'E S	> -'ES,ESA		# aragon'es aragonesa
    'E S	> -'ES,ESES		# aragon'es aragoneses
    'E S	> -'ES,ESAS		# aragon'es aragonesas

flag *H:	# Sustantivos acabados en -ci'on derivados de verbos 
    [AI] R	> -R, CI'ON		# abolir abolici'on
    [AI] R	> -R, CIONES		# abolir aboliciones

flag *I:	# Sustantivos acabados en -iento derivados de verbos 
    [AI] R	> -R, MIENTO		# abandonamiento
    [AI] R	> -R, MIENTOS		#
    E R		> -ER, IMIENTO		# aborrecer aborrecimiento
    E R		> -ER, IMIENTOS		#

flag *L:	# Participio activo para verbos regulares
    A R		> -R, NTE		# amar amante amantes
    A R		> -R, NTES
    E R		> -ER, IENTE		# temer temiente temientes
    E R		> -ER, IENTES
    I R		> -R, ENTE		# vivir viviente vivientes
    I R		> -R, ENTES

flag *R:	# reflexivos
	# INFINITIVO
    [AEI] R	> ME			# amar amarme
    [AEI] R	> TE			# amar amarte
    [AEI] R	> SE			# amar amarse
    [AEI] R	> NOS			# amar amarse
    [AEI] R	> OS			# amar amarse
	# GERUNDIO
    A R		> -AR, 'ANDOME		# amar am'andome
    A R		> -AR, 'ANDOTE		# amar am'andote
    A R		> -AR, 'ANDOSE		# amar am'andose
    A R		> -AR, 'ANDONOS		# amar am'andonos
    A R		> -AR, 'ANDOOS		# amar am'andoos
    E R		> -ER, I'ENDOME		# comer comi'endose
    E R		> -ER, I'ENDOTE		# comer comi'endote
    E R		> -ER, I'ENDOSE		# comer comi'endose
    E R		> -ER, I'ENDONOS	# comer comi'endonos
    E R		> -ER, I'ENDOOS		# comer comi'endoos
    I R		> -R, 'ENDOME		# vivir vivi'endome
    I R		> -R, 'ENDOTE		# vivir vivi'endote
    I R		> -R, 'ENDOSE		# vivir vivi'endose
    I R		> -R, 'ENDONOS		# vivir vivi'endonos
    I R		> -R, 'ENDOOS		# vivir vivi'endoos
	# IMPERATIVO: 2ª plural.
    [AEI'I] R	> -R, DME		# amar amadme
    [AEI'I] R	> -R, DNOS		# amar amadnos
    [AE'I] R	> -R, OS		# amar amaos
    I R		> -IR, 'IOS		# unir un'ios
	# Falta el imperativo 2ª singular (acento). Véase flags A y C

flag *r:
	# Formas enclíticas pronominales:
	# SUBJUNTIVO: 1ª plural (imperativo exhortativo). Formas
	# regulares en 1ª plural del subjuntivo presente
    [^CZG] A R	> -AR, 'EMONOS		# amar am'emonos
    C A R	> -CAR, QU'EMONOS	# acercar acerqu'emonos
    G A R	> -AR, U'EMONOS		# vengar vengu'emonos
    Z A R	> -ZAR, C'EMONOS	# realizar realic'emonos
    [^CG] E R	> -ER, 'AMONOS		# comer com'amosnos
    C E R	> -CER, Z'AMONOS	# vencer venz'amonos
    G E R	> -GER, J'AMONOS	# coger coj'amonos
    [^CGU] I R	> -IR, 'AMONOS		# vivir viv'amonos
    C I R	> -CIR, Z'AMONOS	# esparcir esparz'amonos
    G I R	> -GIR, J'AMONOS	# fingir finj'amonos
    G U I R	> -UIR, 'AMONOS		# distinguir disting'amonos
    Q U I R	> -QUIR, C'AMONOS	# delinquir delinc'amonos
